臺灣板橋地方法院刑事判決　　　　　　　　　　　　九十三年度訴字第一一二四號
　　公　訴　人　臺灣板橋地方法院檢察署檢察官
　　被　　　告　甲○○
　　　　　　　　　　　　（另案在臺灣臺北監獄執行中）
右列被告因違反毒品危害防制條例案件，經檢察官提起公訴（九十三年度毒偵字第二
五三九號、核退毒偵字第五五四號），本院以簡式審判程序審理，判決如左：
    主  文
甲○○連續施用第一級毒品，處有期徒刑捌月，扣案之海洛因壹包（驗餘淨重零點零
肆公克）沒收銷燬；又施用第二級毒品，處有期徒刑肆月。應執行有期徒刑拾月，扣
案之海洛因壹包（驗餘淨重零點零肆公克）沒收銷燬。
    事  實
一、甲○○前於民國八十九年間因施用第一級毒品案件，經臺灣臺北地方法院以八十
    九年度毒聲字第二０七三號裁定送觀察、勒戒後，認有繼續施用毒品之傾向，再
    以八十九年度毒聲字第二六五七號裁定令入戒治處所施以強制戒治，於九十年九
    月十九日執行完畢後釋放，並由臺灣臺北地方法院檢察署檢察官以九十年度戒毒
    偵字第二二三號為不起訴處分確定。復於九十一年間因二犯施用第一級毒品案件
    ，經臺灣臺北地方法院以九十一年度毒聲字第二二三二號裁定令入戒治處所施以
    強制戒治，嗣戒治處所認無繼續戒治之必要，報由檢察官聲請臺灣臺北地方法院
    以九十二年度毒聲字第一三二０號裁定停止戒治，所餘戒治期間付保護管束，期
    滿未經撤銷，視為強制戒治執行完畢；其施用毒品之罪責部分，則由檢察官提起
    公訴，經臺灣臺北地方法院以九十一年度訴字第一一八號判決處有期徒刑七月確
    定，於九十三年四月十三日入監執行，目前尚執行中（未構成累犯）。詎仍未戒
    除毒癮，於上開強制戒治執行完畢後五年內，另實施下列施用毒品犯行：(一)基於
    施用第一級毒品之概括犯意，自九十二年十二月間之某時起至九十三年五月初之
    某時止，在臺北縣中和市○○路一一二號廟宇之公共廁所內，以將海洛因摻入香
    菸內點燃吸用或置於注射針筒內施以靜脈注射等方式，連續施用第一級毒品海洛
    因約十次，期間，曾於九十三年二月四日十二時二十分許，在臺北縣中和市○○
    路二０八巷三十五號四樓為警查獲；(二)另基於施用第二級毒品之犯意，於九十三
    年四月五日為警採尿前九十六小時內之某時許，在上址廟宇之公共廁所內，以把
    安非他命置於吸食器內燒烤吸聞煙霧之方式，施用第二級毒品安非他命一次，嗣
    於九十三年四月五日為警在臺北縣中和市○○路二０八巷三十五號前查獲，並扣
    得其擬施用而持有之海洛因一包（驗餘淨重零點零四公克）。
二、案經臺北縣政府警察局中和分局報請臺灣板橋地方法院檢察署檢察官偵查起訴，
    本院於準備程序進行中，被告就被訴事實為有罪之陳述，經告知簡式審判程序之
    旨，並聽取當事人之意見後，裁定進行簡式審判程序。
    理  由
一、右揭事實，業據被告甲○○於本院審理時全部坦承不諱，且有扣案之海洛因一包
    （驗餘淨重零點零四公克）、法務部調查局九十三年六月四日調科壹字第０六０
    ００八二四三號鑑定通知書一件可資佐證。又被告於九十三年二月四日為警採集
    尿液經送驗結果，呈現嗎啡類藥物陽性反應，有臺灣尖端先進生技醫藥股份有限
    公司九十三年二月十九日濫用藥物檢驗報告可稽；另於同年四月五日為警採集尿
    液經送驗結果，則呈現安非他命類藥物陽性反應，亦有臺灣檢驗科技股份有限公
    司九十二年四月十五日濫用藥物尿液檢驗報告可證。按海洛因經注射或吸入人體
    後，約百分之八十於二十四小時內自尿中排出，一般而言，尿液中能否驗出嗎啡
    陽性反應與其投與量、投與途徑、採尿時間、個人體質及檢測方法之靈敏度有關
    ，國外曾有文獻報導注射六毫克之海洛因鹽酸鹽，其代謝物嗎啡之平均可檢出時
    限約為二十六小時；又甲基安非他命經口服投與後約百分之七十於二十四小時內
    自尿中排出，約百分之九十於九十六小時內自尿中排出，由於甲基安非他命成分
    之檢出與其投與方式、投與量、個人體質、採尿時間與檢測儀器之精密度等諸多
    因素有關，因此僅憑尿液中呈安非他命陽性反應，並無法確實推算吸食時間距採
    集時間之長短，惟依上述資料推斷，最長可能不會超過四日，均經行政院衛生署
    藥物食品檢驗局分別於八十一年九月八日以（八一）藥檢壹字第八一一四八八五
    號函、於八十一年二月八日以（八一）藥檢一字第○○一一五六號函闡述綦詳。
    被告上開所採尿液送驗結果既分別有鴉片類、安非他命類藥物之陽性反應，顯見
    其在前後二次採尿前之二十六小時、九十六小時內某時點，確有分別施用第一級
    毒品海洛因、第二級毒品安非他命之犯行，足以擔保其自白之真實性。此外，被
    告前有事實欄所述強制戒治執行完畢之紀錄，亦有臺灣高等法院被告全國前案紀
    錄表在卷可憑。本案事證明確，被告犯行堪予認定，應依法論科。
二、查毒品危害防制條例雖於九十二年七月九日修正公布全文三十六條條文，並自公
    布後六個月即九十三年一月九日起施行，且被告連續施用第一級毒品海洛因之行
    為，其最初施用行為固於新法施行前為之，惟其持續至新法施行後始行終了，應
    逕行適用修正後之規定，而不生新舊法比較適用問題。核被告所為，係犯毒品危
    害防制條例第十條第一項之施用第一級毒品罪，及同條第二項之施用第二級毒品
    罪。其持有第一級毒品海洛因、第二級毒品安非他命之低度行為，為施用之高度
    行為所吸收，均不另論罪。被告前後多次施用第一級毒品海洛因之行為，時間接
    近，觸犯構成要件相同之罪名，顯係基於概括犯意反覆為之，應依刑法第五十六
    條規定論以一罪，並加重其刑。所犯施用第一級毒品罪及施用第二級毒品罪，犯
    意各別，行為互殊，應予分論併罰。爰審酌被告前因施用毒品，已接受觀察、勒
    戒及強制戒治，曾獲得不起訴處分之寬典，亦經論罪科刑確定，猶不能斷絕毒癮
    而一再施用，顯見自制力薄弱，惟其施用毒品所生危害，實以自戕身心健康為主
    ，對於他人法益尚無直接之侵害，兼衡其犯罪之動機、目的、手段，及犯後坦承
    犯行，態度尚稱良好等一切情狀，分別量處如主文所示之刑，並定其應執行之刑
    ，以示懲儆。扣案之海洛因一包，扣除鑑定過程中滅失部分外，驗餘淨重零點零
    四公克，為查獲之第一級毒品，應依毒品危害防制條例第十八條第一項前段規定
    沒收銷燬；至被告持以施用毒品之注射針筒及吸食器，並未扣案，被告供稱已將
    吸食器丟棄，亦無證據足認上開供犯罪所用之物尚仍存在，爰不宣告沒收之。
據上論斷，應依刑事訴訟法第二百七十三條之一第一項、第二百九十九條第一項前段
，毒品危害防制條例第十條第一項、第二項、第十八條第一項前段，刑法第十一條前
段、第五十六條、第五十一條第五款，判決如主文。
本案經檢察官孫治平到庭執行職務。
中　　　華　　　民　　　國　　　九十三　　　年　　七　　月　　二十八　　日
                                  臺灣板橋地方法院刑事第四庭
                                          法　官  朱嘉川
右正本證明與原本無異。
如不服本判決，應於判決送達後十日內，向本院提出上訴狀。
                                          書記官  林志憲
中　　　華　　　民　　　國　　　九十三　　　年　　七　　月　　二十八　　日
附錄本案論罪科刑主要法條全文：
毒品危害防制條例第十條
施用第一級毒品者，處六月以上五年以下有期徒刑。
施用第二級毒品者，處三年以下有期徒刑。
